【裁判字號】    92,訴,1625
【裁判日期】    920730
【裁判案由】    毒品危害防制條例
【裁判全文】
臺灣板橋地方法院刑事判決                        九十二年度訴字第一六二五號
    公  訴  人  臺灣板橋地方法院檢察署檢察官
    被      告  甲○○
右列被告因違反毒品危害防制條例案件，茲經檢察官提起公訴（九十二年度毒偵緝字
第二一六號），本院判決如左：
    主  文
甲○○施用第一級毒品，處有期徒刑柒月。扣案之第一級毒品海洛因壹包（毛重零點
六公克、淨重零點四公克）、第一級毒品海洛因殘渣袋個（內有海洛因殘渣，量微
無法秤重，與殘渣袋難以分離）沒收銷燬之。
    事  實
一、甲○○前於民國八十三年間，因違反麻醉藥品管理條例案件，經臺灣屏東地方法
    院於八十四年二月二十一日判處有期徒刑四月，如易科罰金，以三百元折算一日
    確定，嗣於八十四年八月二十五日易科罰金執行完畢（未構成累犯）。嗣於九十
    年間，因施用毒品案件，經臺灣士林地方法院裁定送觀察、勒戒後，認無繼續施
    用毒品之傾向，經臺灣士林地方法院檢察署檢察官於九十年十月三日，以九十年
    度毒偵字第一五七四號不起訴處分確定。猶不知悔改，明知海洛因係毒品危害防
    制條例第二條第二項第一款規定之第一級毒品，不得非法施用、持有，竟仍於前
    案不起訴處分確定後五年內，基於施用第一級毒品海洛因之犯意，於九十二年一
    月二十五日下午六時四十分許為警採尿前二十六小時內某時，在不詳地點，將海
    洛因滲在香菸中以火點燃之方式吸食第一級毒品海洛因一次。迨於同年月日下午
    五時許，在臺北縣板橋市○○路○段一百七十一號三樓三０一室為警查獲，並在
    現場扣得第一級毒品海洛因一包（毛重零點六公克、淨重零點四公克）、第一級
    毒品海洛因殘渣袋三個（內有海洛因殘渣，量微無法秤重，與殘渣袋難以分離）
    、已使用過之注射針筒一支、未使用之注射針筒三支、美娜水三瓶等物。又甲○
    ○因本件施用毒品案件，經本院依檢察官聲請，於九十二年三月六日以九十二年
    度毒聲字第六六五號裁定送勒戒處所實施觀察、勒戒後，認仍有繼續施用毒品之
    傾向，再經本院以九十二年度毒聲字第一六九四號裁定令入戒治處所，施以強制
    戒治一年。甲○○現在臺灣桃園女子監獄附設戒治所強制戒治中。
二、案經臺北縣政府警察局海山分局報請臺灣板橋地方法院檢察署檢察官偵查起訴。
    理  由
一、右揭犯罪事實，業經被告甲○○於本院審理時自白不諱，而被告於九十二年一月
    二十五日下午六時四十分許為警採尿，送驗結果呈鴉片類陽性反應，此有臺北縣
    政府警察局海山分局贓證物品清單及臺灣檢驗科技股份有限公司九十二年二月十
    八日出具之濫用藥物尿液檢驗報告書各一紙附卷可佐，是被告前開不利於己之自
    白核與事實相符，堪以認定。又被告前因施用毒品案件，經臺灣士林地方法院以
    裁定送觀察、勒戒後，認無繼續施用毒品之傾向，經臺灣士林地方法院檢察署檢
    察官於九十年十月三日，以九十年度毒偵字第一五七四號不起訴處分確定後。被
    告因本件施用毒品案件，經本院依檢察官聲請，於九十二年三月六日以九十二年
    度毒聲字第六六五號裁定送勒戒處所實施觀察、勒戒後，認仍有繼續施用毒品之
    傾向，又經本院以九十二年度毒聲字第一六九四號裁定令入戒治處所，施以強制
    戒治一年，現在臺灣桃園女子監獄附設戒治所強制戒治中，亦有上開不起訴處分
    書一份、聲請書二份、本院裁定正本二份及臺灣臺北看守所附設勒戒處所於九十
    二年五月十四日出具之有無繼續施用毒品傾向證明書一份附卷足按，本案事證已
    甚明確，被告犯行應堪認定。
二、按海洛因屬第一級毒品，毒品危害防治條例第二條第二項第一款定有明文，核被
    告甲○○所為，係犯毒品危害防制條例第十條第一項之施用第一級毒品罪；其持
    有海洛因之低度行為，為施用之高度行為所吸收，不另論罪。被告前於八十三年
    間，因違反麻醉藥品管理條例案件，經臺灣屏東地方法院於八十四年二月二十一
    日判處有期徒刑四月，如易科罰金，以三百元折算一日確定，嗣於八十四年八月
    二十五日易科罰金執行完畢（未構成累犯），有臺灣高等法院被告全國前案紀錄
    表一份附卷可參。爰審酌被告已有毒品前科，再度違反禁令，非法施用足以導致
    精神障礙及生命危險之毒品海洛因，及其品性、素行，施用毒品之犯罪動機、目
    的、次數，態度尚稱良好等一切情狀，量處如主文所示之刑，以示懲儆。末查，
    被告於九十二年一月二十五日下午五時許，在臺北縣板橋市○○路○段一百七十
    一號三樓三０一室為警查獲，扣得第一級毒品海洛因一包（毛重零點六公克、淨
    重零點四公克）、第一級毒品海洛因殘渣袋三個（內有海洛因殘渣，量微無法秤
    重，與殘渣袋難以分離），應依毒品危害防制條例第十八條第一項規定沒收銷毀
    之。另扣案之使用過之注射針筒一支、未使用之注射針筒三支、美娜水三瓶等物
    ，被告於警訊、審判中皆稱等物品係林志仲寄放在其住處，並非其所有，衡諸被
    告以吸煙之方式吸食毒品海洛因，是該等物品並非供被告甲○○犯罪所用之物，
    故不予宣告沒收，附此敘明。
據上論斷，應依刑事訴訟法第二百九十九條第一項前段，毒品危害防治條例第十條第
一項、第十八條第一項，刑法第十一條前段，判決如主文。
本案經檢察官謝宗甫到庭執行職務。
中      華      民      國    九十二      年     七    月    三十     日
                                      臺灣板橋地方法院刑事第三庭
                                          法  官  侯  志  融
右正本證明與原本無異。
如不服本判決，應於送達後十日內，向本院提出上訴狀。
                                          書記官  吳  進  安
中     華      民       國      九十二      年     七    月    三十     日
附錄本案論罪科刑法條全文：
毒品危害防治條例第十條
施用第一級毒品者，處六月以上五年以下有期徒刑。
施用第二級毒品者，處三年以下有期徒刑。


司法院資訊處製作；財團法人民間司法改革基金會備份。
